Config:
  hfst:
    Gen: ../../../src/generator-gt-norm.hfst
    Morph: ../../../src/analyser-gt-norm.hfst
  xerox:
    Gen: ../../../src/generator-gt-norm.xfst
    Morph: ../../../src/analyser-gt-norm.xfst
    App: lookup

Tests:

  Verb - kúnid - ENGLISH : # CLASS_ID_STEM_2

     kúnid+V+IMM+PRES: kúniida
     kúnid+V+SIMP+PRES: kúniidang
     kúnid+V+DIR+PAST: kúniidan
     kúnid+V+NONFACT: kúniidang
     kúnid+V+INTERR+PRES+HAB: kúniidang
     kúnid+V+PRES+HAB: kúniidanggang
     kúnid+V+PRES+HAB+NONFACT: kúniidangang
     kúnid+V+DIR+PAST+HAB: kúniidiinii
     kúnid+V+INTERR+PAST+HAB: kúniidaangaa
     kúnid+V+INDIR+PAST+HAB: kúniidaangaan
     kúnid+V+INTERR+NEAR+FUT: kúniidang k̲asa'áa
     kúnid+V+NEAR+FUT: kúniidang k̲asa'áang
     kúnid+V+INTERR+VNEAR+FUT: kúniidang k̲asaasdláa
     kúnid+V+VNEAR+FUT: kúniidang k̲asaasdláang
     kúnid+V+CERT+PRES: kúniid'ahlanggang
     kúnid+V+CERT+PAST: kúniid'ahlanggan
     kúnid+V+CERT+PAST+HAB: kúniid'ahlanggiinii
     kúnid+V+CERT+REL: kúniid'ahlans
     kúnid+V+INTS+PAST: kúniidaa'ahlang
     kúnid+V+CONT: kúniidaa'ahlanggaa
     kúnid+V+CTFACT+PRES: kúniidaa'ahlanggang
     kúnid+V+RFLX: kúniid'ahl
     kúnid+V+3PL+INTERR+PRES+HAB: kúniidang'waa
     kúnid+V+3PL+PRES+HAB: kúniidang'waang
     kúnid+V+3PL+PRES+HAB+NONFACT: kúniidang'waa.ang
     kúnid+V+NEG+PRES+HAB: kúniidang'anggang
     kúnid+V+NEG+PRES+HAB+NONFACT: kúniidang'angang
     kúnid+V+NEG+INTERR+NEAR+FUT: kúniidang k̲asaa'áng
     kúnid+V+NEG+NEAR+FUT: kúniidang k̲asaa'ánggang
     kúnid+V+NEG+INTERR+VNEAR+FUT: kúniidang k̲asaasdlä'áng
     kúnid+V+NEG+VNEAR+FUT: kúniidang k̲asaasdlä'ánggang
     kúnid+V+NEG+3PL+INTERR+PRES+HAB: kúniidang'ang'waa
     kúnid+V+NEG+3PL+PRES+HAB: kúniidang'ang'waang
     kúnid+V+NEG+3PL+PRES+HAB+NONFACT: kúniidang'ang'waa.ang

